臺灣宜蘭地方法院小額民事判決
111年度宜小字第279號
原      告  游春江  
訴訟代理人  游東憲  
被      告  洪德良  

上列當事人間請求侵權行為損害賠償事件，本院於民國111年9月
22日言詞辯論終結，判決如下：
    主  文
被告應給付原告新臺幣貳仟陸佰肆拾元，及自民國一百一十一年
六月二十四日起至清償日止，按週年利率百分之五計算之利息。
原告其餘之訴駁回。
訴訟費用新臺幣壹仟元，由被告負擔百分之八即新臺幣捌拾元，
餘由原告負擔。
本判決第一項得假執行。但被告如以新臺幣貳仟陸佰肆拾元為原
告預供擔保，得免為假執行。
    理由要領
一、本件原告乙○○主張被告甲○○於民國111年5月18日晚間2時43
    分許，駕駛車牌號碼0000-00號自用小客車，行經宜蘭縣○○
    市○○路000巷0弄0號前，因駕駛不慎而撞及原告所有並靜止
    停放在上開路段之車牌號碼000-000號普通重型機車（下稱
    系爭車輛）而肇事，致系爭車輛車體受損，而生修復費用新
    臺幣（下同）29,550元，並因而造成上班不便，受有精神損
    害賠償5,450元，爰依侵權行為損害賠償之法律關係，請求
    被告給付35,000元等語。並聲明：被告應給付原告35,000元
    及自起訴狀繕本送達被告翌日起至清償日止，按週年利率百
    分之5計算之利息。查本件原告主張之事實，業據其提出宜
    蘭縣政府警察局宜蘭分局進士派出所道路交通事故當事人登
    記聯單、弘得機車行免用統一發票收據及估價單等件影本為
    證，且有宜蘭縣政府警察局宜蘭分局111年6月21日警蘭交字
    第1110015365號函暨所附道路交通事故現場圖、道路交通事
    故當事人登記聯單、A3類道路交通事故調查紀錄表、宜蘭縣
    政府警察局宜蘭分局進士派出所道路交通事故調查筆錄、駕
    籍詳細資料表及道路交通事故照片等件在卷可稽，並有宜蘭
    縣政府警察局111年6月27日警交字第1110031789號函所附道
    路交通事故初步分析研判表附卷可參。被告經合法通知，未
    於言詞辯論期日到場爭執，復未提出書狀答辯供本院斟酌，
    堪信原告主張之事實為真正。
二、原告主張系爭車輛修理費用共29,550元，然關於111年5月17
    日之修車費用3,150元（見本院卷第18頁），係在本件交通
    事故之前所發生之損害，與本件交通事故並無關連，是此部
    分之請求應予駁回。再者，有關零件部分之修復，系爭車輛
    既以新零件更換被損害之舊零件，則在計算損害賠償額時，
    自應將零件折舊部分予以扣除，始屬必要修復費用。又參酌
    行政院所頒固定資產耐用年數表及固定資產折舊率表之規定
    ，機械腳踏車之耐用年數為3年，依定率遞減法每年折舊100
    0分之536，且採用定率遞減法者，其最後1年之折舊額，加
    歷年折舊累計額，其總和不得超過該資產成本原額之10分之
    9。另依營利事業所得稅查核準則第95條第6款之規定，固定
    資產提列折舊採用定率遞減法者，以1年為計算單位，其使
    用期間未滿1年者，按實際使用之月數相當於全年之比例計
    算之，不滿1月者，以月計。查系爭車輛於87年9月出廠，迄
    系爭事故發生時即111年5月18日，實際使用年數已逾3年耐
    用年數，依前揭說明，以成本1/10計算零件費用為合度，則
    折舊後零件費用為2,640元（計算式：26,400元×1/10＝2,640
    元），是系爭車輛必要之修復費用應為2,640元。逾此範圍
    之請求，則屬無據。
三、至原告主張因系爭車輛遭被告撞擊受有損害，以致無法使用
    系爭車輛而上班不便，因此請求精神慰撫金5,450元一節，
    按人格權受侵害時，以法律有特別規定者為限，得請求損害
    賠償或慰撫金；不法侵害他人之身體、健康、名譽、自由、
    信用、隱私、貞操，或不法侵害其他人格法益而情節重大者
    ，被害人雖非財產上之損害，亦得請求賠償相當之金額，民
    法第18條第2項、第195條第1項前段定有明文，由前開規定
    可知，被害人得請求精神上損害賠償（慰撫金）者，以身體
    、健康、名譽、自由、信用、隱私、貞操等權利或其他人格
    法益遭侵害，或法律有其他明文規定為限，財產權或財產法
    益遭侵害則不與焉。經查，本件原告主張因系爭車輛遭被告
    撞擊受有損害，以致無法使用系爭車輛而上班不便而請求精
    神慰撫金，惟觀原告被侵害之權利係為財產權，即難遽認原
    告之人格法益有何受有侵害而情節重大之情，實與請求精神
    慰撫金之要件不符，則原告請求被告給付精神慰撫金5,450
    元，即非有據，不應准許。
四、從而，原告依侵權行為之法律關係，請求被告給付如主文第
    1項所示，為有理由，應予准許。逾此範圍之請求，則屬無
    據，應予駁回。
中　　華　　民　　國　　111 　年　　9 　　月　　30　　日
                  宜蘭簡易庭  法  官  張淑華
以上正本係照原本作成。
如不服本判決，應於送達後20日內，向本院提出上訴狀並表明上
訴理由，如於本判決宣示後送達前提起上訴者，應於判決送達後
20日內補提上訴理由書（須附繕本）。如委任律師提起上訴者，
應一併繳納上訴審裁判費。
中　　華　　民　　國　　111 　年　　9 　　月　　30　　日
                              書記官  陳建宇
附錄：
一、民事訴訟法第436條之18第1項：
    判決書得僅記載主文，就當事人有爭執事項，於必要時得加
    記理由要領。
二、民事訴訟法第436條之24第2項：
    對於小額程序之第一審裁判上訴或抗告，非以其違背法令為
    理由，不得為之。
三、民事訴訟法第436條之25：
    上訴狀內應記載上訴理由，表明下列各款事項：
    （一）原判決所違背之法令及其具體內容。
    （二）依訴訟資料可認為原判決有違背法令之具體事實。
四、民事訴訟法第471條第1 項（依同法第436條之32第2項規定
    於小額事件之上訴程序準用之）：
    上訴狀內未表明上訴理由者，上訴人應於提起上訴後20日內
    ，提出理由書於原第二審法院；未提出者，毋庸命其補正，
    由原第二審法院以裁定駁回之。